<?php echo pageHeader(0, false, "Minnesanteckningar", 'Minnesanteckningar');?>
<div id="wrapper">

<br />

<h2>Minnesanteckningar från ledarträff med SIK 
i Skrylle onsdagen 25 april 2012.</h2>
<ol>
<li>
<p>Närvarande: 20 deltagare</p>
<p>Aktuell information	Raimo Dubbelman och Joakim Lindström från Skåneidrotten var med på träffen. Raimo och Joakim informerade om vilken bakgrund de har och vad de kan hjälpa SIK med. Joakim kan hjälpa oss med SISU stödet. Det finns fantastiska möjligheter till stöd för ”prova på arrangemang”.</p>

<p>Styrelsen har utsett en arbetsgrupp bestående av Mikael Roos och Helén Ivarsson som har fått i uppgift att se över staggarna för SIK.</p>

<p>Stig Edner meddelade att Jan Rehnö och Åse Ehrenfors inte står till förfogande för återval i styrelsen. Valberedningen måste således hitta 3 nya kandidater till nästa årsmöte.</p>

<p>Bengt Ekwall som har varit redaktör för årsskriften i 10 år har nu lämnat över uppgiften till Kajsa Lindh. Stig påminde om att det är dags att skicka in förslag på artiklar för årsskriften till Kajsa.</p>

<p>Nytt för årets årsskrift blir att ledarna i SIK skall presenteras med bild. Alla deltagande ledare ställde sig positiva till detta förslag och uppmanades att lägga in bild på sig själv på ledarlistan.</p>


<p>Behovet av telefonsvararen diskuterades. Mötet var överens om att eftersom flertalet numera har smartphones kan telefonsvararen avskaffas. Detsamma gäller intalaren.</p>

<p>Åse meddelar att vandringsprogrammet är utlagt på SIKs hemsida och utskickat på SIK-alla. Varje vandring går dessutom separat ut på SIK-alla.</p></li>

<li><p>Statistik	
<p>987 betalande medlemmar</p>
<p>350 abonnerar på SIK-nytt</p>
<p>314 abonnerar på SIK-alla och
 46 på SIK-segel.</p>

<p>Stig redovisade, från enkäten 2009, att 82% av medlemmarna är i åldern 40-70 år. (5% var över 70 år 2009).</p>

<p>Hur många är aktiva medlemmar? Vid enkäten som gick ut till alla utom ledare och styrelse var svaret att 67% var medlemmar för att få information om isar så att de kunde åka själva. De deltar således inte i SIKs turer.</p>

<p>Ca 50 personer har lämnat israpporter. Fler och fler lämnar färdrapporter utan att dessutom skriva isobservation. Stig betonade att det vore bra om vi kunde ha en mer enhetlig bedömning av vad t ex beteckningen Åkbar o Väl Åkbar innebär. Skall diskuteras vid höstmötet. Lars C menade att beteckningen Väl Åkbar skall stå för att isen är väl åkbar för den ”svage åkaren” (grupp 5).</p>

<p>SIK är 4:e största klubben i Sverige.</p>

<p>Jan Rehnö redovisade bildspel med bl a nedanstående diagram redovisande åren 2002 -2012:
Medlemsutvecklingen.
Ledaruppdrag (69 st i år)
Åkdagar med utlysta turer.
Antal turer.
Total turdistans i mil räknat.
Plurrningar (2 st i år)
Antal turer per åkgrupp
Antal åkare i respektive grupp.</p>

<p>I efterföljande diskussion framfördes:</p>
<p>•Fylligare åkgruppsbeskrivningar borde in i årsskriften.</p>
<p>•I åkgrupp 4 deltar väldigt många åkare. Denna borde delas.</p>
<p>•Lite mer statistik, än vad som fanns med senast, bör redovisas i årsskriften.</p>
</li>
<li><p>Biobiljetter till ledare som förtecknat sig. En biobiljett delades ut till dem som före 1 dec förtecknat sig för tre turer under januari – februari. Två biljetter för minst fem turer.</p></li>
<li><p>Årsmötet 2012 Förslag på föredragshållare emotses snarast!!! (Anders Tysk senast) Olof föreslog någon från Göteborg. Joakim har förslag på flera bra föredragshållare.</p>

<p>Normalt brukar årsmötet ha 60 – 100 deltagare.</p>

<p>I år föreslås årsmötet äga rum i Lund. 13/11 ( är bokat efter ledarträffen). </p>

<p>Styrelsen föreslår att spännande filmer också borde få pris, vid årsmötet. Bra idé tyckte mötet.</p>
<p>4b. Nya ledare Arne Mårtensson, Örjan Larsson, Christer Andersson och Peter Kaarle är nya ledare som var närvarande på träffen (Ulf Jonsson, Jarmo Kalliomäki och Kajsa Lindh var ej närvarande). De fick flaggor, SIK-emblem och extra skridsko.</p>

<p>Ledarutvecklingsgruppen kommer att ha separat möte med de nya ledarna. Det diskuterades hur nya ledare skall presenteras för övriga t ex på årsmötet.</p>

<p>Arne efterlyste visitkort från SIK att dela ut t ex vid inlinesåkning. Det finns redan info om detta på webben under ”Om SIK”. Ett förslag om ett tryckt kort diskuterades.</p>
</li>
<li><p>Rapport från ledarträffen 29 febr. Maria redovisade inkomna svar på frågorna
<p>1.  Det här får mig att må bra i gruppen.</p>
<p>2.  Det här vill jag engagera mig i.</p>
<p>3.  SIKs verksamhetsidé för mig innebär att:</p>
<p>4.  Viktiga värderingar för mig när vi bedriver vår verksamhet</p>
<p>En kort sammanfattning av ledarträffen på Glorias är att SIK skall:</p>
<p>-Ha säkra roliga naturupplevelser på is.</p>
<p>-Skapa en stabil, trygg och självständig ledare som främjar säker färd på is på ett trevligt och socialt sätt.</p>
<p>-Ha åretruntaktiviteter.</p>

<p>Raimo tycker att svaren på pkt 1 är värdegrund. Värdegrunden skall stå som en banner på hemsidan. När man ser den skall man tänka ”Här vill jag vara med”</p>
</li>
<li>
<p>Diskussion med anledning av rapporten 6a. Visioner för klubbens fortsatta verksamhet.</p>
<p>Maria presenterade sammanställning av Vision/Värdegrund i en mening (se under punkten 1 ovan). Maria: Vi måste vara med i Facebook.</p>

<p>Fortsättning på arbetet blir att styrelsen tar fram ett förslag till värdegrund för SIK som ”bollas” med ledargruppen. Beslut om värdegrund tas av styrelsen i augusti.</p>

<p>6b. Ledarutveckling ”infasning av nya ledare”
Maria: För infasning av nya ledare skall vi skapa gruppdynamik. Vilka aktiviteter erfordras då?</p>

</p>Konstaterades att i ledarutvecklingsgruppen är endast Maria kvar efter årsmötet. Jan-Erik har gått bort och Jan Rehnö slutar som ledaransvarig i styrelsen. Ledarutvecklingsgruppen redovisar till styrelsen. Anna Fabri vill vara med och utsågs som ledamot. En plats är därmed ledig. Stig vill ha info om någon annan ledare vill vara med.</p>

<p>6c. Medlemsutveckling. Hur skall vi ta hand om våra medlemmar?</p>
<p>Olof o Peter: Introduktionskurs i långfärdsskridskor bör anordnas med teorikvällar m m så att fler vågar ta steget från passiv till aktiv medlem. Förebilden kan vara Göteborg.
Maria och Johan håller i det nuvarande programmet för nya medlemmar med två välkomstkvällar. Någon dag efter vardera välkomstkvällen anordnas inomhusåkning på Kockums Fritid som också följs upp med busstur till Rundbanan. Vidare anordnas åkning på naturis för nybörjare 1-2 ggr per år  (bl a Catharina, Calle, Sune).</p>

<p>Beslöts att bilda en Arbetsgrupp/Mentorgrupp för nybörjare. Peter, Olof och Lasse ingår i denna. Förslag till aktiviteter skall presenteras till styrelsemötet i augusti. Peter är sammankallande.</p>

<p>6d. Hur skall vi agera om det förekommer kränkningar eller andra inte önskvärda beteenden?</p>
<p>Med anledning av en fråga från en bussvärd togs denna punkt upp. Raimo var dock ”frågande till” varför denna punkt fanns med på dagordningen. Det är bättre att jobba framåt och att få fram värdegrunden. Ledarna instämde i detta. Styrelsen bör jobba med värdegrundsfrågan och förankra det hos alla ledarna. Förankra det på höstmötet. Ledarna instämde. Olof vill ha med värdegrunden i årsskriften.</p>


<p>6 e. Sociala medier och PR-frågor.</p>
<p>Sven fick i uppdrag att göra en Facebookgrupp som är till för ledargruppen styrelse och ledamöter. Gruppen ska vara sluten. Alla ledare skall meddela Sven sin
Facebookidentitet så att de kan bli medlemmar i gruppen.</p>
</li>
<li><p>Övrigt	Peter och Olof önskar en grupp som jobbar med att hitta isar i Småland. Sven meddelade att det finns vissa rapportörer från Småland som SIK har kontakt med. Dessa finns förtecknade på ledarsidorna. Sven kommer att samla israpportörerna och försöka hitta nya arbetssätt. Olof och Peter vill vara med i denna grupp.</p>

<p>Apropå arbetsgrupper meddelade Raimo att det är styrelsen som tillsätter arbetsgrupper men att det inte är nödvändigt att en styrelsemedlem är med i arbetsgruppen.</p>

<h3>Vid penna/dator</h3>
<h4>Sune Andreasson/Stig Edner</h4>
</div>
<div id="right_column">
</div>
<div id="extra">
<? echo  pageFooter();